---
title: "Winter5 冬第5周上机内容"
author: "ChenXG 陈栩淦 3160104014"
date: "12/18/2018"
output: html_document
---


```{r}
Sys.setlocale("LC_ALL", locale = "en_US.UTF-8")
setwd("~/Project/RegressionAnalysis")
```

```{r}
library(leaps)  # for leaps and regsubsets
library(faraway)  # for Cpplot
library(DAAG)  # for press
```


## 题1

中国旅游业的现状分析：国内旅游市场收入$y$（亿元）收到许多因素的影响，我们选取如下的5个因素进行研究：

* $x_1$：国内旅游人数（万人次）；
* $x_2$：城镇居民平均旅游支出（元）；
* $x_3$：乡村居民人均旅游支出（元）；
* $x_4$：公路里程（万公里）；
* $x_5$：铁路里程（万公里）。

根据《中国统计年鉴》，我们收集了1994-2010年度数据，如下表。试做自变量选择的分析。

```{r}
y <- c(1023.5, 1375.7, 1638.4, 2112.7, 2391.2, 2831.9, 3175.5, 3522.4, 3878.4, 
       3442.3, 4710.7, 5285.86, 6229.74, 7000.62, 8749.3, 10183.69, 12579.77)
x1 <- c(52400, 62900, 63900, 64400, 69450, 71900, 74400, 78400, 87800, 
        87000, 110200, 121200, 139400, 161000, 171200, 190200, 210300)
x2 <- c(414.7, 464, 534.1, 599.8, 607, 614.8, 678.6, 708.3, 739.7, 
        684.9, 731.8, 737.1, 766.4, 906.9, 849.4, 801.1, 833)
x3 <- c(54.9, 61.5, 70.5, 145.7, 197, 249.5, 226.6, 212.7, 209.1,
        200, 210.2, 227.6, 221.9, 222.5, 275.3, 295.3, 206)
x4 <- c(111.78, 115.7, 118.58, 122.64, 127.85, 135.17, 140.27, 169.8, 176.52,
        180.98, 187.07, 334.52, 345.7, 358.37, 373.02, 386.08, 400.83)
x5 <- c(5.9, 5.97, 6.49, 6.6, 6.64, 6.74, 6.87, 7.01, 7.19,
        7.3, 7.44, 7.54, 7.71, 7.8, 7.97, 8.55, 9.12)

data <- data.frame(y, x1, x2, x3, x4, x5)

datascale <- scale(data)
datascale

data2 <- data.frame(datascale)

X <- as.matrix(data2[, 2:6])
y <- as.matrix(data2[, 1])
```


### 调整后的$R^2$准则

```{r}
adjr <- leaps(X, y, int = T, method = "adjr2")
adjr
```
```{r}
adjr$which[which.max(adjr$adjr2),]
```

利用调整后的$R^2$准则，最终选择自变量子集：$\{x_1, x_2, x_3, x_4, x_5\}$.

### $C_p$准则
```{r}
cp <- leaps(X, y, int = T, method = "Cp")
cp
```

```{r}
cp$which[which.min(cp$Cp), ]
```

```{r}
Cpplot(cp)
```

根据$C_p$准则，最终选择自变量子集：$\{x_1, x_2, x_4, x_5\}$.


### 其他准则

```{r}
calcuPress <- function(data2, var){
  varnameList <- colnames(data2)
  varnameList <- varnameList[- which(varnameList == "y")]
  modelnum <- length(var[,1])
  
  press.f <- numeric(15)
  for (i in 1: modelnum){
    formu <- paste("y~", paste(varnameList[var[i,]], collapse = "+"))
    model <- lm(formu, data = data2)
    press.f[i] = press(model)
  }
  
  return (press.f)
}


calcuCriteria <- function(data2){
  nbest <- 2 ^ (length(data2[1,]) - 1) - 1
  search.results <- regsubsets(y~., data = data2,
                               method = "exhaustive", nbest = nbest)
  selection.criteria <- summary(search.results)
  
  n <- length(data2[, 1])
  q <- as.integer(row.names(selection.criteria$which))
  R.sq <- selection.criteria$rsq
  AdjR.sq <- selection.criteria$adjr2
  rms <- selection.criteria$rss / (n - q - 1)
  Cp <- selection.criteria$cp
  aic.f <- n * log(selection.criteria$rss) + 2 * (q + 1)
  bic.f <- n * log(selection.criteria$rss) + (q + 1) * log(n)
  var <- as.matrix(selection.criteria$which[, 2:6])
  press.f <- calcuPress(data2, var)
  criteria.table <- data.frame(cbind(q, rms, R.sq, AdjR.sq, Cp, aic.f, bic.f, press.f,
                                     var[,1], var[,2], var[,3], var[,4], var[,5]),
                               row.names = NULL)
  names(criteria.table) <- c("q", "RMS", "Rsq", "aRsq", "Cp", "AIC", "BIC", "PRESS", 
                             "x1", "x2", "x3", "x4", "x5")
  return (criteria.table)
}

```

```{r}
criteria.table <- calcuCriteria(data2)
round(criteria.table, 2)
```

#### $AIC$准则
```{r}
criteria.table[which.min(criteria.table[,'AIC']),]
```

可以得到，根据$AIC$准则，我们选择自变量子集：$\{x_1, x_2, x_4, x_5\}$.

#### $BIC$准则
```{r}
criteria.table[which.min(criteria.table[,'BIC']),]
```

可以得到，根据$BIC$准则，我们同样选择自变量子集：$\{x_1, x_2, x_4, x_5\}$.

#### $PRESS$准则
```{r}
criteria.table[which.min(criteria.table[,'PRESS']),]
```

可以得到，根据$PRESS$准则，我们同样选择自变量子集：$\{x_1, x_2, x_4, x_5\}$.

### 图示法的变量选择

```{r}
subsets <- regsubsets(y~., data = data2)
summary(subsets)
```

这个结果告诉我们：如果只选择一个变量，应该选入$\{x_1\}$；若只选择两个变量，应该选入$\{x_1, x_5\}$；若选择三个变量，则应选入$\{x_1, x_2, x_5\}$；若选择四个变量，应选入$\{x_1, x_2, x_4, x_5\}$；若选入五个变量，则全部选入。


```{r}
plot(subsets, scale = "Cp")
```

根据$C_p$准则，最终选择自变量子集：$\{x_1, x_2, x_4, x_5\}$.

```{r}
plot(subsets, scale = "adjr2")
```

利用调整后的$R^2$准则，最终选择自变量子集：$\{x_1, x_2, x_3, x_4, x_5\}$.

```{r}
plot(subsets, scale = "bic")
```


可以得到，根据$BIC$准则，我们同样选择自变量子集：$\{x_1, x_2, x_4, x_5\}$.



## 题2

对下列数据使用前进法、后退法和逐步回归法选择自变量。

数据：下表给出了我国1991-2006年猪肉价格及其影响因素的数据。在这个数据集中，$y$表示猪肉价格（元/公斤），$x_1$表示CPI，$x_2$表示人口数（亿），$x_3$表示年末存栏量（万头），$x_4$表示城镇居民可支配收入（元），$x_5$表示玉米价格（元/吨），$x_6$表示猪肉生成量（万吨）。


```{r}
y <- c(9.84, 10.32, 10.65, 10.49, 9.16, 10.18, 14.96, 11.81, 
       10.77, 8.38, 8.74, 10.18, 9.85, 10.70, 13.97, 13.39, 14.03)
x1 <- c(103.1, 103.4, 106.4, 114.7, 124.1, 117.1, 107.9, 102.8, 
        99.2, 98.6, 100.4, 100.7, 99.2, 101.2, 103.9, 101.8, 101.5)
x2 <- c(14.39, 12.98, 11.60, 11.45, 11.21, 10.55, 10.42, 10.06, 
        9.14, 8.18, 7.58, 6.95, 6.45, 6.01, 5.87, 5.89, 5.28)
x3 <- c(6241, 36965, 38421, 39300, 41462, 44169, 36284, 40035, 
        42256, 43020, 44682, 45743, 46292, 46602, 48189, 50335, 49441)
x4 <- c(1510.2, 1700., 2026.6, 2577.4, 3496.2, 4283.0, 4838.9, 5160.3,  
        5425.1, 5854.0, 6280.0, 6859.6, 7702.8, 8472.2, 9421.6, 10493.0, 13172.0)
x5 <- c(686.7, 590.0, 625.0, 726.7, 1004.2, 1576.7, 1481.7, 1150.8,
        1269.2, 1092.5, 887.5, 1060.0, 1033.3, 1087.5, 1288.3, 1229.2, 1280.0)
x6 <- c(2281, 2452, 2635, 2854, 3205, 3648, 3158, 3596, 
        3884, 3891, 4031, 4184, 4327, 4519, 4702, 5011, 5197)

data <- data.frame(y, x1, x2, x3, x4, x5, x6)

datascale <- scale(data)
datascale

data2 <- data.frame(datascale)
```

### 前进法
```{r}
min.model <- lm(y~1, data = data2)
fwd.model <- step(min.model, direction = "forward", scope = (~x1+x2+x3+x4+x5+x6))
summary(fwd.model)
```

可以看到，前进法的结果是选入了$x_5$，得到的回归方程是
$$
\hat{v} = -1.380\times 10^{-16} + 0.5063 \times x_5^*,
$$
即
$$
\frac{\hat{y} - 11.024706}{1.942930} =  -1.380\times 10^{-16} + 0.5063 \times \frac{x_5 - 1062.90}{287.422563},
$$
即
$$
\hat{y} = 0.003422506 * x_5 + 7.386924.
$$

### 后退法
```{r}
full.model <- lm(y~., data = data2)
bwd.model <- step(full.model, direction = "backward")
summary(bwd.model)
```



可以看到，后退法的结果是逐步剔除了$x_3$，$x_1$，$x_2$，最终选入$x_4$，$x_5$，$x_6$。得到的回归方程为


$$
\hat{v} = 4.431\times 10^{-16} + 2.706 \times x_4^* + 0.5531\times x_5^* - 2.585\times x_6^*,
$$
即
\begin{align}
\frac{\hat{y} - 11.024706}{1.942930} & = 2.706 \times \frac{x_4 - 5839.617647}{3264.302485} + 0.5531\times \frac{x_5 - 1062.90}{287.422563} \\
& - 2.585\times \frac{x_6- 3739.705882}{879.925122} + 4.431\times 10^{-16},
\end{align}

即
$$
\hat{y} = 0.001610625 \times x_4 + 0.003738866 \times x_5 - 0.005707843 \times x_6 + 18.99089.
$$ 



### 逐步回归法
```{r}
min.model <- lm(y~1, data = data2)
step.model <- step(min.model, direction = "both", scope = (~x1+x2+x3+x4+x5+x6))
summary(step.model)
```

可以看到，逐步回归法得到的结果是选入了$x_5$，得到的回归方程与前进法一样，为
$$
\hat{v} = -1.380\times 10^{-16} + 0.5063 \times x_5^*,
$$

也就是
$$
\hat{y} = 0.003422506 * x_5 + 7.386924.
$$

